【裁判字號】    88,易,116
【裁判日期】    900321
【裁判案由】    賭博
【裁判全文】
臺灣苗栗地方法院刑事判決                          八十八年度易字第一一六號
    公訴人  臺灣苗栗地方法院檢察署檢察官
    被  告  寅○○
            甲○○
右列被告等因賭博案件，經檢察官提起公訴（八十七年度偵字第五一八五號），本院
判決如左：
    主    文
寅○○、甲○○共同以賭博為常業，各處有期徒刑貳月，如易科罰金，均以參佰元折
算壹日。均緩刑貳年。扣案如附表一、二所示之物沒收。
    事    實
一、寅○○、甲○○二人分別自民國八十七年八月及九月間起，以月薪新臺幣（下同
    ）一萬二千元之薪資，受僱於設在苗栗縣苗栗市○○路三○九號「九九九」電子
    遊藝場之負責人丑○○（業經本院判決），與癸○○、己○○、辰○○、壬○○
    等人（以上四人亦經本院判決）共同擔任該電子遊藝場開分員並兼負責清潔之工
    作，同時並受經理丙○○、主任戊○○、辛○○等人（以上三人亦經本院判決）
    之管理；而丑○○自同年四月二十一日起，在上開公眾得自由出入之「九九九」
    電子遊藝場內擺設「七靶射擊」（俗稱撲克機台）二十六台、「麻將台」十台等
    電動賭博機具共三十六台（含ＩＣ板三十六片），以現金一元按「七靶射擊」機
    台一比一、「麻將」機台一比十之換算比例，開分一分或十分，再以該分數按各
    機台設定之輸贏方式自由押注，如經押中，可依所押之倍數贏得若干倍之分數，
    並得以該賭博機具所示之分數換取計分卡（或稱再玩券），後再憑計分卡按上揭
    同樣比例向開分員兌換現金，或持計分卡向設在苗栗縣苗栗市○○路三二二號（
    即「九九九」電子遊藝場對面），由巳○○（亦經本院判決）經營之「永茂檳榔
    攤」以一分換一元方式換取現金或等值之香菸、檳榔等物品，如未押中，賭資則
    悉歸丑○○所有之方式，供不特定之人賭玩，並以之為常業。寅○○、甲○○二
    人明知丑○○所開設之「九九九」電子遊藝場係以此等電動賭博機具變相賭博財
    物，並以此為常業，竟與丑○○共同基於常業賭博之犯意聯絡，分別從事開分及
    兌換現金等工作。迨同年十一月十日十七時二十分許，經警於上開「九九九」電
    子遊藝場內查獲，並於該遊藝場及「永茂檳榔攤」等處搜索扣得如附表一、二所
    示之物。
二、案經苗栗縣警察局苗栗分局報請臺灣苗栗地方法院檢察署檢察官偵查起訴。
    理    由
一、訊據被告寅○○、甲○○二人固不否認於前揭時、地擔任「九九九」電子遊藝場
    之開分員，惟對右揭賭博事實均矢口否認，辯稱：渠等僅係開分員，不知道可憑
    再玩券換取金錢云云。惟查被告寅○○、甲○○二人係擔任「九九九」電子遊藝
    場八時至二十時（即早班）之開分員，業據被告二人所自承；而據查獲當時在場
    賭玩之共同被告乙○○於警訊中供稱，八十七年十一月十日十七時許，我以現金
    向開分員，押注後如中獎可累積分數，如不想玩可向開分員換取積分卡，後可持
    該積分卡向該店開分員或到對面「永茂檳榔攤」換取現金，積分卡上有標示一百
    分即能兌換現金一百元；我是常客開分員都認識我，只要有贏就可以積分卡向開
    分員兌換現金，所以向哪位開分員換取我都不詳，但早班、中班的開分員我都換
    過等語；又被告寅○○於八十七年十一月三日，即其仍擔任「九九九」電子遊藝
    場開分員期間曾接受共同被告巳○○以再玩券一百分兌換現金一百元乙節，亦據
    巳○○於警訊中供述甚明。矧共同被告乙○○、巳○○等人於警訊中並未受強暴
    、脅迫或誘導，均係在自由意志下而為供述，均經乙○○、巳○○當庭與當時查
    獲之員警卯○○、丁○○、庚○○、子○○及邢克明等人對質，而曲、盧二人對
    查獲及警訊過程，均無具體事實可資指摘，是共同被告乙○○、巳○○二人警訊
    中所為之供述堪予採信，從而依乙○○、巳○○等人供述，足證被告寅○○確有
    接受上開遊藝場再玩券而予兌換金錢之行為。另被告二人共同擔任上開遊藝場開
    分員二個月餘，每日上班相處時間長達十二小時餘，被告甲○○對寅○○有無接
    受兌換金錢一事，衡情當無不知之理；且參諸共同被告乙○○前開供稱其曾向早
    班、晚班開分員兌換金錢，至向何位開分員換取則不詳等語，倘上開遊藝場中若
    僅有早班之被告寅○○可接受兌換金錢，乙○○當可明確指出可接受兌換金錢之
    開分員係何人，而不致稱不詳曾向何位開分員兌換金錢之理，是被告甲○○亦有
    接受再玩券兌換金錢之行為，已堪認定。綜上，被告寅○○、甲○○所辯委無足
    取；此外，復有如附表一、二所示之物扣案可憑，事證明確，被告等犯行洵堪認
    定。
二、核被告寅○○、甲○○二人所為，均係犯刑法第二百六十七條之常業賭博罪。渠
    等二人與業經判決之共同被告丑○○、巳○○、癸○○、己○○、辰○○、壬○
    ○、丙○○、戊○○及辛○○等人間，有犯意聯絡及行為分擔，均為共同正犯。
    爰審酌被告寅○○、甲○○二人素行尚佳，惟明知「九九九」電子遊藝場為賭博
    場所，竟仍甘在該種場所任職，為丑○○牟取不法利益，所為亦屬可責等一切情
    狀，分別量處如主文所示之刑，併分別諭知易科罰金之折算標準。又被告寅○○
    、甲○○二人前未曾受有期徒刑以上刑之宣告，有卷附臺灣苗栗地方法院被告全
    國前案紀錄表可稽，徒因一時失慮，偶罹刑典，經此刑之宣告後，應知警惕，信
    無再犯之虞，本院因認以暫不執行為適當，均予宣告緩刑二年，以啟自新。
三、至扣押物品清單所載，除員工打卡資料、電話備忘錄係屬員工內部人事管理或一
    般對外聯絡使用，與本案尚無直接相關，爰不宣告沒收外，其餘扣案如附表一所
    示之物，如電動賭博機具三十六台（含ＩＣ板三十六片）為當場賭博之機具、賭
    資三萬九千八百一十元，為在賭檯查獲之財物（雖部分金額係於開分員攜帶之腰
    包取出，惟此腰包並非開分員本人之錢包，而係專供於遊藝場內遊走供賭客換取
    現金使用，與游動賭檯無異），均應依刑法第二百六十六條第二項之規定宣告沒
    收。至扣案如附表一之一千分再玩券三十五張、五百分再玩券十二張、開分鑰匙
    一支、會員卡七張、會員名冊一本、監視器主機一台、監視器鏡頭五個、電視螢
    幕八台、錄放影機二台、錄影帶四十六卷、電腦（含列表機、鍵盤、主機）一組
    、會員電腦列印報表一份等物、係屬共同被告丑○○所有；附表二之一百分再玩
    券二張，係屬共同被告巳○○所有，均係供本案犯罪所用或所得之物，且經共同
    被告丑○○、巳○○分別陳述在卷、應依刑法第三十八條第一項第二款、第三款
    之規定宣告沒收。
據上論斷，應依刑事訴訟法第二百九十九條第一項前段、刑法第二十八條、第二百六
十七條、第二百六十六條第二項、第四十一條、第七十四條第一款、第三十八條第一
項第二款、第三款、罰金罰鍰提高標準條例第一條前段、第二條，判決如主文。
本案經檢察官蔡宗熙到庭執行職務。
中      華      民      國      九十      年      三      月   二十一   日
    臺灣苗栗地方法院刑事第一庭
                                          法    官   楊  台  清
右正本證明與原本無異。
如不服本判決，應於判決送達後十日內向本院提出上訴狀( 應附繕本 )，上訴於
臺灣高等法院台中分院。
                                          書 記 官   李  惠  雯
中      華      民      國      九十      年      三      月   二十一   日
附錄本案論罪科刑法條：刑法第二百六十七條。
附表一：
一、七靶射擊二十六台（含ＩＣ板二十六片）、麻將十台（含ＩＣ板十片）。
二、賭資新臺幣三萬九千八百一十元。
三、一千分再玩券三十五張、五百分再玩券十二張。
四、開分鑰匙一支。
五、會員卡七張、會員名冊一本。
六、監視器主機一台、監視器鏡頭五個、電視螢幕八台、錄放影機二台、錄影帶四十
    六卷、電腦（含列表機、鍵盤、主機）一組、會員電腦列印報表一份。
附表二：
一百分再玩券二張。


司法院資訊處製作；財團法人民間司法改革基金會備份。
